臺灣高等法院交通事件裁定　　　　　　 94年度交抗字第366號
　　抗　告　人
　　即受處分人　甲○○
上列抗告人因違反道路交通管理處罰條例案件，不服臺灣板橋地
方法院中華民國94年2月25日，94年度交聲字第10號裁定（原處
分案號：北市裁三字第裁22-Ｃ00000000號），提起抗告，本院
裁定如下：
    主  文
抗告駁回。
    理  由
一、按汽車行駛於道路上，其汽車駕駛人或前座乘客未繫安全帶
    者，處駕駛人新台幣1500元罰鍰，道路交通管理處罰條例第
    31條第1項定有明文。
二、查原處分機關臺北市交通事件裁決所民國（下同）93年12月
    7日北市裁三字第裁22-Ｃ00000000號違反道路交通管理事件
    裁決書以抗告人即受處分人甲○○駕駛車牌號碼BX-2828 號
    自用小客車於民國92年9月30日下午2時40分許，在臺北縣土
    城市○○路，因「汽車行駛於道路上，其汽車前座乘客未繫
    安全帶」違規，為台北縣政府警察局土城分局頂埔派出所警
    員林德民攔停，以受處分人有違反道路交通管理處罰條例第
    31條第1項規定之行為摯單舉發。嗣受處分人雖於舉發通知
    單上所載應到期日即92年10月15日前向原處分機關提出申訴
    ，原處分機關仍認定舉發無誤即依道路交通管理處罰條例第
    31條第1項，裁處受處分人罰鍰新臺幣（下同）1,500元。受
    處分人不服聲明異議，經原審以異議無理由，裁定駁回。
三、受處分人抗告意旨略以：車輛在行進當中，如何透過後視鏡
    清楚看到右側來車之右前座乘客之安全帶？即使車窗透明，
    但車內卻比車外黯淡下，仍易辨識錯誤。警車在受處分人所
    駕車輛左前方，又跟了一段路，如未繫安全帶而等著被開罰
    單有似違常情，原裁定未予詳察，爰依法提起抗告云云。
四、經查：抗告人即受處分人甲○○駕駛車牌號碼BX-2828號自
    用小客車於92年9月30日下午2時40分許，由臺北縣土城市○
    ○路右轉往金城路方向行駛時，因汽車前座乘客未繫安全帶
    ，而遭臺北縣政府警察局土城分局員警舉發之事實，業據證
    人即舉發本件違規之警員林德民於原審結證稱：其等是在執
    行巡邏勤務，停在金城路、永豐路口等紅綠燈，該路段有4
    線道，當時其等在第1車道即最內車道，受處分人駕駛自用
    小客車，由明德路轉金城路，亦在金城路、永豐路口等紅綠
    燈，在第2車道即外車車道，受處分人停在其車之右後方，
    當時其透過後視鏡有看到受處分人車右前座駕駛轉身到後座
    放雨傘，但沒有繫安全帶。受處分人車頭在其等車子的尾巴
    ，距離很近，其由受處分車前擋風玻璃看到，看的很清楚，
    其等看他應該是剛上車，所以沒有馬上舉發。等到受處分人
    車超過其等行駛1個路口，其等車子超越他，由右前座警員
    全忠志轉身過去看，受處分人的乘客仍然沒有繫安全帶，才
    指揮受處分人靠邊停等語（見原審卷第26頁），即本件係警
    員林德民於警車停放在受處分人車左前方等候紅綠燈時，先
    行透過警車後視鏡，由受處分人車前擋風玻璃觀察到受處分
    人車前座乘客未繫安全帶，待綠燈警車與受處分人車均行駛
    後，此亦為受處分人於抗告狀內自承警車是位於其所駕駛車
    輛之左前方，有抗告狀附卷足憑。警車於超越受處分人車時
    ，由警員全忠志仍發現受處分人車前座乘客仍未繫安全帶，
    始將受處分人車攔停舉發，並非如受處分人所辯警員係透過
    兩車車窗，並透過受處分人身體快速看到，即認前座乘客並
    未繫安全帶。而依警員林德民復證稱：其等攔停的時天氣晴
    朗、視線良好，異議人車窗是全透明的，沒有貼反光貼紙，
    警車亦沒有貼隔熱紙，由其等視線來看，車內狀況很清晰，
    尤其是1個有繫安全帶，1個沒有繫安全帶對比很明確，並沒
    有視線不清的狀況，異議人當時違規的情形很清楚等語（見
    原審卷第26、27頁），及警員尚能見及受處分人車前座轉身
    放雨傘於後座之情，亦足徵舉發當時並無視線不良而誤判之
    情形。又證人林德民係為執勤警員依法執行職務舉發違規之
    事實，並於原審具結以言詞供述本件之待證事實（即受處分
    人有上開違規之事實），其與受處分人毫無怨懟，自無甘冒
    受偽證罪追訴之風險而構詞誣賴受處分人之理，是抗告人駕
    車行駛於道路上，其汽車前座乘客未繫安全帶之違規事實，
    事證明確，抗告人仍執前詞，否認上開違規事實，並不足採
    。
五、原審認原處分機關據以援引上開規定，裁處受處分人罰鍰新
    台幣1500元，並無不當，而駁回受處分人異議之聲明，經核
    並無不合，本件抗告為無理由，應予駁回。
據上論結，應依道路交通案件處理辦法第26條，刑事訴訟法第41
2條，裁定如主文。
中　　華　　民　　國　　94　　年　　5 　　月　　30　　日
　　　　　　　　　刑事第十三庭  審判長法　官  劉景星
                                      法  官  陳博志
                                      法  官  李春地
以上正本證明與原本無異。
不得再抗告。
                                      書記官  柳秋月
中　　華　　民　　國　　94　　年　　5 　　月　　31　　日
